# 特许经营无形资产模式下的摊销

提问人：小辣椒 8530 时间：2018-06-06 11:31:46
请问陈版主，特许资产无形资产初始金额确认后，开始摊销，摊销的金额是该计入管理费用？还是计入运营成本呢？IFRS准则中有对此描述的约定吗？

回答人：chenyiwei
IFRS下对此没有明确规定，但可以参照无形资产准则中“无形资产的摊销金额一般应当计入当期损益，其他会计准则另有规定的除外”的规定判断。因为此时无形资产的摊销额与所确认的基础设施运营服务收入直接相关，故摊销额应计入主营业务成本。